臺灣桃園地方法院刑事判決　
111年度訴字第1027號
公  訴  人  臺灣桃園地方檢察署檢察官 
被      告  蔡同  




選任辯護人  邱奕澄律師
            吳庭毅律師
上列被告因違反毒品危害防制條例案件，經檢察官提起公訴（11
1年度偵字第30787號、33092號），本院判決如下：
    主  文
蔡同犯販賣第二級毒品罪，處有期徒刑柒年陸月。未扣案之犯罪
所得新臺幣柒仟元沒收，於全部或一部不能沒收或不宜執行沒收
時，追徵其價額。
    事  實
一、蔡同明知甲基安非他命係毒品危害防制條例所規定之第二級
    毒品，未經許可不得非法販賣及持有，竟基於販賣第二級毒
    品以營利之犯意，於民國111年3月8日晚間9時44分至11時10
    分間，使用Line通訊軟體暱稱「大同」傳訊息與李偉銓，約
    定以每公克新臺幣（下同）2,100元販賣甲基安非他命3公克
    （共6,300元），嗣李偉銓於111年3月9日凌晨5時48分至6時
    15分間，抵達位於桃園市○○區○○路00巷0弄00號2樓之蔡同住
    處（下稱大仁路住處）後，蔡同旋將甲基安非他命1包交予
    李偉銓，經李偉銓發現蔡同交付之甲基安非他命數量略多於
    原約定之3公克，遂於111年3月9日凌晨6時16分以網路轉帳
    方式將7,000元匯至蔡同名下之玉山商業銀行帳號000000000
    000號帳戶（下稱玉山銀行帳戶），蔡同亦未予反對而收受
    該筆7,000元。嗣因員警於111年3月10日凌晨4時20分，在臺
    北市大同區重慶北路3段與民權西路口查獲李偉銓持有甲基
    安非他命2包而悉上情。
二、案經臺北市政府警察局大同分局報告臺灣桃園地方檢察署檢
    察官偵查起訴。
    理  由
壹、證據能力部分
一、供述證據
㈠、按被告之自白，非出於強暴、脅迫、利誘、詐欺、疲勞訊問
    、違法羈押或其他不正之方法，且與事實相符者，得為證據
    ，刑事訴訟法第156條第1項定有明文，復為確保此意旨之具
    體實現，另於同條第3項前段規定：被告陳述其自白係出於
    不正之方法者，應先於其他事證而為調查。然則非謂被告可
    以無所顧忌、任意爭辯。易言之，受訊問之被告究竟出於何
    種原因坦承犯行，不一而足，或係遭訊問者以不正方式對待
    始承認，或係未遭不正方式對待，而係考量是否能獲輕判或
    免遭羈押，或出於自責悔悟，或有蓄意頂替或別有企圖，此
    為受訊問者主觀考慮是否認罪所參酌因素，此種內在想法難
    顯露於外而為旁人所知悉。因之，只要訊問者於訊問之際，
    能恪遵法律規定，嚴守程序正義，客觀上無任何逼迫或其他
    不正方法，縱使被告基於某種因素而坦承犯行，要不能因此
    即認被告自白欠缺任意性（最高法院107年度台上字第3704
    號判決意旨參照）。查被告蔡同雖於本院準備程序中辯稱：
    員警於警詢時都已經寫好問題才來問我，並向我表示Line通
    訊軟體對話紀錄顯示的證據已經很清楚，李偉銓也認罪了，
    只要好好配合辦案就可以提早釋放，所以我在警詢筆錄所述
    的內容均非出於我本意；「（問：你於檢察官訊問時，為何
    要向檢察官說我承認販賣毒品？）我只有承認有傳Line通訊
    軟體的訊息，當初我跟檢察官講的本意並不是要承認販賣毒
    品云云（見本院卷第76至77頁），然經本院勘驗其於111年7
    月11日、12日警詢筆錄之錄音錄影檔案及111年7月12日偵訊
    筆錄之錄音錄影檔案，結果為：被告對於員警及檢察官提問
    之問題均能切題回答，其於警詢及偵訊過程中之精神狀況良
    好，並無疲勞之情形。員警向被告提問之問題縱有誘導、預
    設答案，並提示Line通訊軟體暱稱「大同」之人（即被告）
    與李偉銓間對話紀錄擷圖，以指出其否認之說詞為何不可採
    信，然此為員警之偵查作為，自無違法之處。又檢察官於偵
    訊中提示前開對話紀錄擷圖供被告閱覽，並向被告訊問「是
    否承認販賣毒品？」，被告表示：「嗯。」後，即本於自由
    意志陳述本案案發時間、地點及經過，且對於檢察官訊問「
    所以有賣？」，仍表示：「嗯。」，當檢察官訊問完畢後，
    始向被告表明欲向法院聲請羈押，自無檢察官藉由向法院聲
    請羈押，迫使被告為不實陳述之情。而員警、檢察官於警詢
    、偵訊過程中，對被告詢問、訊問之態度均無強暴、脅迫利
    誘、詐欺或其他不正之方法，更無逼迫被告認罪之情形，此
    據本院勘驗上開錄影檔案屬實（見本院卷第138至181頁），
    被告及其辯護人就前開勘驗結果亦表示：沒有意見等語（見
    本院卷第172至173頁、第176頁、第181至182頁），被告於
    本院審理中仍表示：我於警詢及偵訊中之陳述都是出於自由
    意志等語（見本院卷第212頁），是被告就本案警詢及偵訊
    中之自白，具有任意性，依前揭法律規定，均得作為證據。
㈡、按被告以外之人於審判外之陳述，雖不符刑事訴訟法第159條
    之1至第159條之4等規定，而經當事人於審判程序同意作為
    證據，法院審酌該言詞陳述或書面陳述作成時之情況，認為
    適當者，亦得為證據。當事人、代理人或辯護人於法院調查
    證據時，知有刑事訴訟法第159條第1項不得為證據之情形，
    而未於言詞辯論終結前聲明異議者，視為有前項之同意，刑
    事訴訟法第159條之5定有明文。查本案判決所引用以下審判
    外作成之相關供述證據，除下列第一、㈢點所示之供述證據
    （即證人李偉銓於警詢時之證述）外，其餘供述證據業經被
    告之辯護人於本院準備程序訊問中陳明：證據能力均不爭執
    ，均同意作為本案證據使用等語明確（見本院卷第77頁）；
    此外，公訴人、被告及其辯護人於本院審判期日均表示無意
    見而不予爭執（見本院卷第202至213頁），亦未於言詞辯論
    終結前聲明異議，本院審酌前開證據資料製作時之情況，尚
    無違法取得及證明力明顯過低之瑕疵，認以之作為證據應屬
    適當，且各該證據均經本院於審判期日依法進行證據之調查
    、辯論，被告於訴訟上之防禦權，已受保障，故前開證據資
    料均有證據能力。
㈢、證人李偉銓於警詢時所為之證述，係被告以外之人於審判外
    之陳述，經被告及其辯護人爭執證據能力（見本院卷第77頁
    、第88頁）。本院業於審判期日傳喚證人李偉銓到庭具結作
    證，給予被告及其辯護人行使對質詰問權，並於本院調查證
    據時給予其等辨明該等證述證明力之機會（見本院卷第201
    、202頁），而證人李偉銓就關於本案案發經過之事實，於
    本院審理中所述與警詢時之陳述內容並無明顯不符，即無刑
    事訴訟法第159條之2、第159條之3所定情形存在，則無引用
    證人李偉銓於警詢時證述之必要，依刑事訴訟法第159條第1
    項規定，認證人李偉銓於警詢時之前開證述，無證據能力。
二、非供述證據
　　本案判決其餘所依憑認定被告犯罪事實之各項非供述證據，
    本院亦查無有何違反法定程序取得之情形，依刑事訴訟法第
    158條之4規定之反面解釋，均具有證據能力。
貳、實體部分
一、訊據被告固坦認其所使用之Line通訊軟體暱稱為「大同」，
    並於111年3月8日晚間9時44分至11時10分間傳訊息予李偉銓
    ，約定以每公克2,100元，販賣甲基安非他命3公克（共6,30
    0元），嗣於111年3月9日凌晨5時48分至6時15分間在大仁路
    住處與李偉銓見面，李偉銓於111年3月9日凌晨6時16分有將
    7,000元匯至其名下之玉山銀行帳戶等事實，惟矢口否認有
    何販賣第二級毒品之犯行，辯稱：我於111年3月9日身上沒
    有毒品可以交給李偉銓，李偉銓匯至我玉山銀行帳戶內的7,
    000元是我向他借的錢，不是販賣毒品所得；我遭警拘提時
    ，身上只有健保卡，並沒有違禁品，但當員警要我回住處拿
    身分證時，員警就自行搜索大仁路住處云云。辯護人則以：
    衡情販賣毒品者在販賣毒品時，會使用電子磅秤、夾鏈袋等
    工具作為毒品秤重及分裝之用，惟員警搜索被告住處時，卻
    未搜出電子磅秤或夾鏈袋，且被告與李偉銓若有毒品交易，
    被告豈有可能會讓李偉銓以網路轉帳方式留下金流之理，顯
    見李偉銓匯至被告名下玉山銀行帳戶之7,000元確係被告向
    李偉銓所借之款項，況卷內被告與Line通訊軟體暱稱「逍遙
    道人點石成金直播間」之人之對話紀錄所顯示時間係111年7
    月10日，此與本案販賣毒品之時間無關，且李偉銓之證詞憑
    信性顯有可疑，均不能證明被告有販賣毒品予李偉銓之犯行
    云云，為被告辯護。
二、經查：
㈠、被告明知甲基安非他命係毒品危害防制條例所規定之第二級
    毒品，未經許可不得非法販賣及持有；其於111年3月8日晚
    間9時44分至11時10分間，使用Line通訊軟體暱稱「大同」
    傳訊息予李偉銓，約定以每公克2,100元販賣甲基安非他命3
    公克，復於111年3月9日凌晨5時48分至6時15分間，在大仁
    路住處與李偉銓見面，李偉銓亦於111年3月9日凌晨6時16分
    以網路轉帳方式將7,000元匯至其名下之玉山銀行帳戶；嗣
    因員警於111年3月10日凌晨4時20分，在臺北市大同區重慶
    北路3段與民權西路口查獲李偉銓持有甲基安非他命2包，李
    偉銓乃於警詢時供出其毒品來源為被告之事實，迭據被告於
    警詢、偵訊、檢察官向本院聲請羈押訊問、本院訊問及準備
    程序中（見111年度偵字第30787號卷【下稱偵30787號卷】
    第9頁反面、第11至13頁反面、第241頁及反面，聲羈卷第20
    頁，本院卷第34至35頁、第75頁）坦承屬實，亦有本院勘驗
    被告之警詢、偵訊錄音錄影光碟之勘驗筆錄（見本院卷第14
    6至148頁、第150至151頁、第159至165頁、第177至178頁)
    存卷可佐。並據證人李偉銓於偵訊及本院審理中證稱：我於
    111年3月8日使用Line通訊軟體與蔡同約定以每公克2,100元
    購買甲基安非他命3公克，於111年3月9日前往在大仁路住處
    與蔡同見面，並於同日將7,000元匯至蔡同名下之玉山銀行
    帳戶等語（見偵30787號卷第237頁，本院卷第194至201頁）
    明確，且據臺北市政府警察局大同分局民生西路派出所員警
    出具之職務報告陳明，員警係於111年3月10日在臺北市大同
    區重慶北路3段與民權西路口查獲李偉銓持有甲基安非他命2
    包（見他卷第113頁），此外，亦有李偉銓與Line通訊軟體
    暱稱「大同」之人於111年3月8日、9日間之Line通訊軟體對
    話紀錄擷圖（見偵30787號卷第145頁反面至149頁）、李偉
    銓以其名下帳號000000000000號帳戶將7,000元匯至被告名
    下玉山銀行帳戶之匯款交易明細擷圖（見偵30787號卷第149
    頁）、被告名下玉山銀行帳戶之歷史交易明細表（見他卷第
    25頁反面）、臺北市政府警察局大同分局員警於111年3月10
    日在臺北市大同區重慶北路3段與民權西路口查獲李偉銓持
    有白色透明晶體2包之搜索扣押筆錄及扣押物品目錄表（見
    他卷第139至141頁反面、第145頁）等證在卷可佐。再者，
    員警於111年3月10日自李偉銓身上所扣得之白色透明晶體2
    包，經送臺北市政府警察局刑事鑑識中心鑑驗結果為第二級
    毒品甲基安非他命，亦有該刑事鑑識中心出具之111年北市
    鑑毒字第84號鑑定書（見他卷第101頁）在卷可參，是此部
    分事實，首堪認定。
㈡、被告確有於111年3月9日凌晨5時48分至6時15分間，在大仁路
    住處將甲基安非他命1包販賣予李偉銓，經李偉銓發現被告
    交付之甲基安非他命數量略多於原約定之3公克，遂於同日
    凌晨6時16分以網路轉帳方式將7,000元（多於原約定之6,30
    0元）匯至其名下之玉山銀行帳戶，被告亦未予反對而收受
    該筆7,000元之事實，證據如下：
１、證人李偉銓於偵訊中具結證稱：「（問：111年3月9日5時48
    分在桃園區大仁路40巷5弄10號2樓【即大仁路住處】是否向
    蔡同購買安非他命3公克，並當場於111年3月9日6時16分匯
    款7,000元至蔡同之玉山銀行000-000000000000號帳戶？）
    是。」、「（問：【提示偵30787號卷第145至149頁之對話
    紀錄及匯款單據擷圖】是否為蔡同跟你約定買賣毒品之對話
    及你匯款給蔡同之紀錄？）是。」。於本院審理中仍具結證
    稱：他卷第93至97頁（即偵30787號卷第145頁反面至149頁
    ）所示之對話紀錄及匯款交易明細，是我跟蔡同間的對話紀
    錄，以及我於111年3月9日上午6時16分將7,000元匯入蔡同
    名下玉山銀行帳戶的轉帳憑證。我大概於111年3月9日上午6
    時10分到蔡同家（即大仁路住處），我在蔡同家吃早餐、拿
    安非他命，安非他命是蔡同裝好給我，我是在蔡同家用手機
    將購買安非他命的價金7,000匯款給他等語（見本院卷第194
    、196至197、199頁），復經審判長詢以「依照他卷第93至9
    7頁（即偵30787號卷第145頁反面至149頁）所示之對話紀錄
    ，顯示你原本與被告講定3公克安非他命之價格是6,300元，
    你卻多轉帳700元給被告，為何如此？當你在被告住處將7,0
    00元轉帳予被告時，有無向被告表示你要轉7,000元？被告
    有無向你反應你有多轉帳700元？」，則證稱：因為我在蔡
    同家拿到毒品後，目視發現他給我的量超過3公克的安非他
    命，所以才多匯700元，湊7,000元整數給蔡同，我不記得我
    有沒有向蔡同說我要匯7,000元給他，蔡同也沒有向我反應
    我多匯700元給他，他看到我匯款的7,000元後，就會知道是
    什麼意思等語（見本院卷第199至200頁），經審判長復詢以
    「你向被告購買安非他命，被告係以1包還是2包裝給你？」
    ，即證稱：1包（見本院卷第200頁），經審判長再質以「為
    何員警於111年3月10日查獲你持有安非他命時，卻是扣到2
    包安非他命？」，則證稱：我於111年3月9日向蔡同買了安
    非他命1包後，我自己有將大袋子裡面的安非他命分裝到小
    袋子，並從中取一些施用等語明確（見本院卷第200至201頁
    ）。觀諸證人李偉銓就被告於111年3月9日凌晨5時48分至6
    時15分間，在大仁路住處將甲基安非他命1包販賣予其，而
    其發現被告交付之甲基安非他命數量略多於原約定之3公克
    ，遂以網路轉帳方式於同日凌晨6時16分將7,000元（多於原
    約定之6,300元）匯至被告名下之玉山銀行帳戶，被告亦未
    予反對而收受該筆7,000元等節，歷來證述一致，核無明顯
    瑕疵或矛盾之處，是證人李偉銓證稱其於上開時、地向被告
    購買數量略多於3公克之甲基安非他命，被告並收受7,000元
    價金之證詞，堪以採信。
２、復據被告於警詢時自承：我確實有於111年3月9日5時48分許
    ，在大仁路住處拿安非他命3公克多給李偉銓，李偉銓現場
    知道他拿的數量超過3公克，他自己向我說匯款7,000元給我
    ，我回答他說你OK就好等語（見偵30787號卷第12頁反面至
    第13頁）；於偵訊中仍坦承：我於111年3月9日5時48分在大
    仁路住處有以7,000元販賣安非他命3公克給李偉銓，李偉銓
    有於111年3月9日6時16分將7,000元匯至我名下玉山銀行帳
    戶等語（見偵30787號卷第241至241頁反面），並有本院勘
    驗被告之警詢、偵訊錄影光碟之勘驗筆錄（見本院卷第150
    至151頁、第159至165頁、第177至178頁)存卷可佐，是被告
    前開自白乃係出於其自由意志所為之陳述，復核與證人李偉
    銓證述其於上開時、地有向被告購買數量略多於3公克之安
    非他命，被告並收取7,000元價金等情完全一致。而被告之
    上開自白及證人李偉銓上開證述所述之毒品名稱雖均為「安
    非他命」，惟自證人李偉銓以7,000元向被告購得並遭警自
    其身上扣得之白色透明晶體2包，經送臺北市政府警察局刑
    事鑑識中心鑑驗結果為第二級毒品甲基安非他命，亦有該刑
    事鑑識中心出具之111年北市鑑毒字第84號鑑定書（見他卷
    第101頁）在卷可參，是其等所述之「安非他命」實為「甲
    基安非他命」。足認被告確有於111年3月9日凌晨5時48分至
    6時15分間，在大仁路住處將甲基安非他命1包販賣予李偉銓
    ，經李偉銓發現被告交付之甲基安非他命數量略多於3公克
    ，遂於同日凌晨6時16分以網路轉帳方式將7,000元匯至其名
    下之玉山銀行帳戶，被告亦未予反對而收受該筆7,000元之
    事實，洵無疑義。
３、又觀諸被告與李偉銓於111年3月8日、9日間之Line通訊軟體
    對話紀錄，顯示被告傳訊息向李偉銓表示：「上週末為了跟
    朋友們湊數量，卡不少錢在那東西上，10號我還得匯款還銀
    行，你願意幫我吸收點嗎？」，李偉銓即回覆：「一個多少
    ？」，被告旋答覆：「我均價是2,100元附近。」，李偉銓
    乃向被告表示：「我2個。最多3。可？」、「給我帳號。」
    ，被告即回應：「好。」，並傳訊其玉山銀行帳戶帳號擷圖
    予李偉銓，此有錢開Line通訊軟體對話紀錄擷圖（見偵3078
    7號卷第145頁反面至149頁），且被告於警詢時供稱：我於1
    11年3月上旬，在大仁路住處附近向綽號「道士阿威」之人
    拿了15公克安非他命，並交付3萬2,000元給他（按即每公克
    約2,133元），我傳「上週末為了跟朋友們湊數量，卡不少
    錢在那東西上，10號我還得匯款還銀行，你願意幫我吸收點
    嗎？」之訊息予李偉銓，是想詢問李偉銓有沒有購買安非他
    命的需要等語（見偵30787號卷第11頁及反面），並有本院
    勘驗被告之警詢錄影光碟之勘驗筆錄（見本院卷第152至157
    頁、第159頁）在卷可佐，並據證人李偉銓於本院審理中具
    結證稱：蔡同於3月8日（即111年）下午8時11分傳送「上週
    末為了跟朋友們湊數量，卡不少錢在那東西上，10號我還得
    匯款還銀行，你願意幫我吸收點嗎？」之訊息給我，訊息中
    所謂「湊東西的數量」是指安非他命等語（見本院卷第194
    頁），衡諸毒品取得不易，量微價高，依一般社會通念以觀
    ，凡為販賣之不法勾當者，倘非以牟利為其主要誘因及目的
    ，應無甘冒被查緝法辦重刑之危險，平白無端義務為該買賣
    之舉止，即使被告購入毒品之價格相較於售出之價格相同或
    低廉，但其仍可從「量差」或「調整純度」等方式，以謀取
    相當之利潤，而從中賺取買賣差價牟利，顯見被告確基於營
    利意圖販賣第二級毒品甲基安非他命予李偉銓，已為明確。
㈢、被告及其辯護人固以前詞置辯，惟查：
１、被告確有於111年3月9日凌晨5時48分至6時15分間，在大仁路
    住處將甲基安非他命1包販賣予李偉銓，李偉銓並於同日凌
    晨6時16分以網路轉帳方式將7,000元匯至其名下之玉山銀行
    帳戶，俱經本院認定如前。且被告於警詢時供稱：我於111
    年3月上旬，在大仁路住處附近向綽號「道士阿威」之人拿
    了15公克安非他命，並交付3萬2,000元給他，李偉銓於111
    年3月9日來大仁路住處時，我是當場拿「道士阿威」之人給
    我的毒品給他等語（見偵30787號卷第11頁及反面、第13頁
    ），並有本院勘驗被告之警詢、偵訊錄影光碟之勘驗筆錄（
    見本院卷第153至157頁、第162頁）在卷可佐，被告於本院
    準備程序及審理中始改稱：李偉銓於111年3月9日來大仁路
    住處時，因為我手上沒有毒品，所以沒有毒品可以給李偉銓
    云云（見本院卷第34、212頁），實難採信。
２、至於被告雖於本院審理中供稱：我為警拘提時，身上只有健
    保卡，並沒有違禁品，但當員警要我回住處拿身分證時，員
    警就自行搜索大仁路住處云云（見本院卷第208頁），惟觀
    諸臺灣桃園地方檢察署檢察官拘票、臺北市政府警察局大同
    分局搜索扣押筆錄顯示，上開拘票是由臺灣桃園地方檢察署
    檢察官於111年7月7日依法核發，並經員警持之於111年7月1
    1日上午9時，在桃園市○○區○○路00巷0弄00號2樓拘提被告，
    員警即於前址執行附帶搜索而扣得吸食器1組、針筒3支，並
    經被告在該拘票收領人欄位、臺北市政府警察局大同分局搜
    索扣押筆錄受執行人欄位簽名、按捺指紋等情，此有前開拘
    票及搜索扣押筆錄（見偵30787號卷第33頁、第39至41頁反
    面）在卷可佐，是員警於前開時地拘提被告及執行附帶搜索
    自無違法之處，被告前開辯詞，實屬無稽。
３、至於被告與Line通訊軟體暱稱「逍遙道人點石成金直播間」
    之人間之對話時間為111年7月10日，有前開對話紀錄擷圖（
    見偵30787號卷第57頁反面至59頁）在卷可佐，此與被告本
    案犯行無涉，附此敘明。
㈣、被告之辯護人雖聲請傳喚證人楊鴻明，欲證明被告未向楊鴻
    明購買毒品，故被告於上開時地自無販賣毒品予李偉銓（見
    本院卷第77至78頁、第182頁）；又聲請勘驗由法務部○○○○○
    ○○○保管之被告行動電話內其與李偉銓間之Line通訊軟體對
    話紀錄，欲證明李偉銓於上開時地匯至其名下玉山銀行帳戶
    之7,000元確係被告向李偉銓之借款（見本院卷第第202頁）
    ，惟本案事證已臻明確，認核無傳喚證人楊鴻明到庭作證及
    勘驗前開Line通訊軟體對話紀錄之必要，爰均予以駁回，附
    此敘明。
㈤、綜上所述，被告及辯護人所辯，無非係虛狡卸責之詞，俱不
    足採信。本案事證明確，被告所犯上開犯行，堪以認定，應
    依法論科。
三、論罪科刑
㈠、核被告所為，係犯毒品危害防制條例第4條第2項之販賣第二
    級毒品罪。被告於著手販賣前，意圖販賣而持有第二級毒品
    之低度行為，應為其嗣後販賣之高度行為吸收，不另論罪。
㈡、又被告前因施用第二級毒品案件，經臺灣臺北地方法院以107
    年度簡字第528號判決判處有期徒刑2月確定，於107年8月21
    日執行完畢出監，此有臺灣高等法院被告前案紀錄表1份在
    卷可按（見本院卷16至17頁），是其於有期徒刑執行完畢後
    ，5年以內故意再犯本案有期徒刑以上之罪，固為累犯，惟
    審酌其構成累犯之前案為施用毒品案件，與本案之犯罪型態
    、罪名與侵害法益均不相同，難認其具有特別惡性，或對於
    刑罰反應力明顯薄弱之情形，而有依累犯規定加重其刑之必
    要，依司法院釋字第775號解釋意旨，衡酌罪刑相當原則及
    比例原則，爰不予加重其刑。
㈢、刑之減輕部分
１、被告於本院審理中，矢口否認有販賣第二級毒品甲基安非他
    命予李偉銓，自無毒品危害防制條例第17條第2項減輕其刑
    之適用。
２、被告所為之販賣第二級毒品罪，該次販賣第二級毒品海洛因
    之數量非鉅，助長毒品擴散程度尚屬有限，其情節與大量走
    私、販賣之毒梟相比，所造成危害社會之程度自屬有異。然
    販賣第二級毒品罪之法定最低本刑為10年以上有期徒刑，不
    可謂不重，雖被告於本院審理中否認上開犯行，惟依被告係
    因缺錢繳納銀行帳款，需錢孔急，始販賣價值7,000數量略
    多於原約定3公克之甲基安非他命予李偉銓等情觀之，認縱
    科以法定最低刑度之刑10年有期徒刑，猶嫌過重，在客觀上
    足以引起一般人之同情，有情輕法重之情，爰就被告所為販
    賣第二級毒品甲基安非他命之犯行，依刑法第59條規定酌減
    其刑，期使個案裁判之量刑，能斟酌至當，符合罪刑相當原
    則及比例、平等原則。
㈣、爰審酌被告不思以正當途徑獲取財物，明知毒品危害身心甚
    劇，且一經成癮，甚且影響社會治安，危害深遠，竟無視政
    府制定毒品危害防制條例杜絕毒品犯罪之禁令，販賣第二級
    毒品牟利，助長施用毒品之行為，致使施用毒品者沈迷於毒
    癮而無法自拔，戕害國民身心健康非輕，間接危害社會、國
    家，所為實屬不該，且於本院審理中矢口否認犯行，態度不
    佳，惟念其所販賣第二級毒品之數量（略多於3公克）、金
    額非鉅，兼衡其犯罪之動機、目的，及碩士肄業之教育程度
    （見他字卷第11頁）、自陳職業為技術員、勉持之家庭經濟
    狀況（見偵30787號卷第7頁）等一切情狀，量處如主文所示
    之刑。
四、沒收部分
１、按犯罪所得，屬於犯罪行為人者，沒收之。但有特別規定者
    ，依其規定；前2項之沒收，於全部或一部不能沒收或不宜
    執行沒收時，追徵其價額，刑法第38條之1第1項、第3項分
    別定有明文。查被告販賣第二級毒品予李偉銓時，確有向李
    偉銓收取7,000元，該7,000元係其販毒所得，雖未扣案，仍
    應依刑法第38條之1第1項前段、第3項之規定宣告沒收，且
    於全部或一部不能沒收或不宜執行沒收時，追徵其價額。
２、被告曾使用廠牌、門號不詳之行動電話，透過Line通訊軟體
    傳訊息予李偉銓，約定以每公克2,100元販賣甲基安非他命3
    公克（共6,300元），業據被告供認在卷（見偵30787號卷第
    11至13頁、第241頁反面），固可認前開行動電話及其搭載
    之門號晶片卡，均屬供被告為本案犯行所用工具，然該行動
    電話及其搭載之門號晶片卡衡情無論沒收、追徵與否，對於
    被告犯罪行為之不法、罪責及刑度評價均無重大影響，不具
    刑法上之重要性，亦非屬違禁物，爰依刑法第38條之2第2項
    之規定不予諭知沒收。
據上論斷，應依刑事訴訟法第299條第1項前段，毒品危害防制條
例第4條第2項、第59條，刑法第38條之1第1項前段、第3項，判
決如主文。
本案經檢察官林穎慶提起公訴，經檢察官黃鈺斐、凌于琇到庭執
行職務。      
中　　華　　民　　國　　111 　年　　11　　月　　25　　日
              刑事第六庭  審判長法  官  劉淑玲
                                法  官  何宇宸
                                法  官  何啓榮
以上正本證明與原本無異。
如不服本判決應於收受判決後20日內向本院提出上訴書狀，並應
敘述具體理由。其未敘述上訴理由者，應於上訴期間屆滿後20日
內向本院補提理由書(均須按他造當事人之人數附繕本)「切勿逕
送上級法院」。
                                書記官　潘瑜甄
中　　華　　民　　國　　111 　年　　11　　月　　25　　日
附錄本案論罪科刑法條：毒品危害防制條例第4條第2項。